臺灣高等法院刑事判決　　　　　　　 100年度上訴字第2464號
上　訴　人
即　被　告　孫善來
上列上訴人因毒品危害防制條例案件，不服臺灣臺北地方法院10
0年度訴字第283號，中華民國100年6月14日第一審判決（起訴案
號：臺灣臺北地方法院檢察署99年度毒偵字第4156號），提起上
訴，本院判決如下：
    主  文
上訴駁回。
    事實及理由
一、按刑事訴訟法第350條、第361條、第362條、第367條規定，
    不服地方法院之第一審判決而上訴者，須提出上訴書狀，並
    應敘述具體理由，為上訴必備之程式；其所提出之書狀未敘
    述上訴理由，或僅曾以言詞陳述上訴理由者，均應於上訴期
    間屆滿後20日內補提理由書於第一審法院。第一審法院經形
    式審查，認逾期未補提上訴理由者，應定期間先命補正；逾
    期未補正者，為上訴不合法律上之程式，應以裁定駁回。倘
    已提出上訴理由，但所提非屬具體理由者，則由第二審法院
    以上訴不合法律上之程式，判決駁回。而所謂具體理由，必
    係依據卷內既有訴訟資料或提出新事證，指摘或表明第一審
    判決有何採證認事、用法或量刑等足以影響判決本旨之不當
    或違法，而構成應予撤銷之具體事由，始克當之（例如：依
    憑證據法則具體指出所採證據何以不具證據能力，或依憑卷
    證資料，明確指出所為證據證明力之判斷如何違背經驗、論
    理法則）；倘僅泛言原判決認定事實錯誤、違背法令、量刑
    失之過重或輕縱，而未依上揭意旨指出具體事由，或形式上
    雖已指出具體事由，然該事由縱使屬實，亦不足以認為原判
    決有何不當或違法者（例如：對不具有調查必要性之證據，
    法院未依聲請調查亦未說明理由，或援用證據不當，但除去
    該證據仍應為同一事實之認定），皆難謂係具體理由，俾與
    第二審上訴制度旨在請求第二審法院撤銷、變更第一審不當
    或違法之判決，以實現個案救濟之立法目的相契合，並節制
    濫行上訴（參照最高法院97年度台上字第892號判決意旨）
    。
二、經查：本件原判決依臺灣尖端先進生技醫藥股份有限公司於
    民國99年11月5日出具之濫用藥物尿液檢驗報告為據，認定
    被告確有施用第一級毒品之犯行，係犯毒品危害防制條例第
    10條第1項之施用第一級毒品罪。被告於施用第一級毒品前
    之持有低度行為，為施用之高度行為所吸收，不另論罪。又
    被告前因施用第一級毒品海洛因案件，經原審法院以89年度
    毒聲字第2359號裁定令入勒戒處所觀察、勒戒後，認有繼續
    施用毒品之傾向，再經原審法院以89年度毒聲字第2592號裁
    定入戒治處所施以強制戒治，於90年3月23日以90年度毒聲
    字第697號裁定停止戒治，所餘戒治期間付保護管束，嗣於
    92年3月19日保護管束期滿，經臺灣臺北地方法院檢察署檢
    察官以92年度戒毒偵字第55號為不起訴處分。於前揭強制戒
    治執行完畢後5年內，又因再犯施用第一級毒品罪，經原審
    法院於94年9月13日以93年度易字第1563號判決判處有期徒
    刑1年確定，另因竊盜案件，經原審法院於94年7月29日以94
    年度易字第928號判決判處有期徒刑3月，於94年9月5日確定
    ，上開2罪另經裁定應執行有期徒刑1年2月，於95年9月5日
    執行完畢後，接續執行其另因竊盜案所判處之拘役59日，於
    95年11月4日執行完畢出監（構成累犯）。又於97年間同因
    施用第一級毒品案件，經原審法院分別以97年度訴字第1025
    號、97年度訴字第1292號判決各判處有期徒刑8月、1年確定
    ，經與他案定應執行有期徒刑2年10月，執行中於99年10月
    20日縮刑期滿假釋出監，有本院被告前案紀錄表在卷可稽，
    被告於受有期徒刑之執行完畢後，5年內故意再犯有期徒刑
    以上之本罪，原判決依刑法第47條第1項之規定論以累犯，
    並加重其刑，爰審酌被告經觀察勒戒、強制戒治及多次刑之
    執行，仍未戒絕毒品，本件於保護管束期間再施用毒品，顯
    見其自制力不足，無法擺脫毒品，故應藉由刑罰之執行，以
    符法制規範功能，並參以被告犯後否施用毒品犯行之態度，
    所犯本質係自我危害行為，尚未害及他人及其生活狀況、智
    識程度等一切情狀，爰量處有期徒刑1年。均已詳敘其所憑
    證據、認定理由及量刑依據。從形式上觀察，原判決已敘明
    審酌刑法第57條所列事項之理由，並無認定事實錯誤、量刑
    瑕疵或違背法令之情形。
三、被告上訴意旨略以：原審量處之刑過重，且其自臺東假釋後
    ，皆未接觸或施用毒品。其於採尿前2 天因牙痛，曾至診所
    拔牙，有打麻醉及吃止痛消炎藥品；另於採尿前天與朋友喝
    酒作樂，過程中朋友都在抽菸，其吸到二手菸，感到很不舒
    服，請給予改過自新之機會等語。被告上訴意旨雖稱可能係
    與朋友聚會時自二手煙吸到毒品，並於採尿前服用止痛消炎
    等藥品，惟就認定被告犯罪事實等節，原判決已論述甚詳。
    至量刑輕重，係屬事實審法院得依職權自由裁量之事項，苟
    其量刑已以行為人之責任為基礎，並斟酌刑法第57條各款所
    列情狀，而未逾越法定刑度或有濫用權限情事，即不得任意
    指為違法（參照最高法院75年台上字第7033號判例、98年度
    台上字第5002號判決意旨參照）。本件原判決於量刑時依刑
    法第57條規定審酌被告相關一切情狀，已就量刑刑度詳為審
    酌並敘明理由，既未逾越法定刑度，復未濫用自由裁量之權
    限，所為量刑核無不當或違法，亦無違反比例原則之可言。
    從而，被告之上訴理由，並未依據卷內既有訴訟資料或提出
    其他新事實、新證據，指摘或表明原審判決有何採證認事、
    用法或量刑等足以影響判決本旨之不當或違法，而構成應予
    撤銷之具體事由。是揆諸前揭規定暨說明，被告上訴未以書
    狀敘述具體理由，應認不合法律上之程式，爰不經言詞辯論
    ，逕予駁回。
據上論斷，應依刑事訴訟法第367條前段、第372條，判決如主文
。
中    華    民    國   100    年    8     月    29    日
                  刑事第五庭  審判長法  官  崔玲琦
                                    法  官  白光華
                                    法  官  劉秉鑫
以上正本證明與原本無異。
如不服本判決，應於收受送達後10日內向本院提出上訴書狀，其
未敘述上訴之理由者並得於提起上訴後10日內向本院補提理由書
（均須按他造當事人之人數附繕本）「切勿逕送上級法院」。
                                    書記官  蔡宜蓁
中    華    民    國   100    年    8     月    29    日